臺灣高雄地方法院刑事判決　　　　　 96年度交簡上字第134號
上　訴　人　丙○○
即　被　告
上列上訴人因公共危險案件，不服本院交通法庭中華民國96年4
月23日96年度交簡字第1292號第一審簡易判決（聲請簡易判決處
刑案號：96年度偵字第273 號），提起上訴，本院管轄之第二審
合議庭判決如下：
    主  文
原判決撤銷。
丙○○犯不能安全駕駛動力交通工具罪，處有期徒刑參月，減為
有期徒刑一月又十五日，如易科罰金，以新台幣壹仟元折算壹日
。
    事  實
一、丙○○因酒駕之公共危險行為，前經本院以89年度雄交簡字
    第55號判處罰金2 萬元確定。竟未知戒惕，仍於民國95年12
    月1 日20時許，在高雄市○○路「阿忠海產店」飲用紅酒後
    ，明知其服用酒類後，反應力及注意力均會降低，不能安全
    駕駛動力交通工具，猶於同年月2 日凌晨1 時許，在高雄市
    新興區○○○路101 號前，駕駛車牌號碼ZK-8858 號自小客
    車欲前往高雄市○○路，遂於倒車時誤踩油門，而衝撞停放
    於其後方乙○○所有之車牌號碼ZI-0505 號自小客車前車頭
    。嗣經員警到場處理，並於同日2 時38分許對其施以呼氣酒
    精濃度測試，發現其酒測值達每公升1.07毫克，始獲悉上情
    。
二、案經高雄市政府警察局新興分局報請台灣高雄地方法院檢察
    署檢察官聲請簡易判決處刑。
    理  由
一、程序部分：
  (一)按被告以外之人於審判外之言詞或書面陳述，除法律有規定
    者外，不得作為證據，刑事訴訟法第159 條固定有明文，惟
    被告以外之人於審判外之陳述，雖不符同法第159 條之1 至
    之4 規定，而經當事人於審判程序同意作為證據，法院審酌
    該言詞陳述或書面陳述作成時之情況，認為適當者，亦得為
    證據。又當事人、代理人或辯護人於法院調查證據時，知有
    第159 條第1 項不得為證據之情形，而未於言詞辯論終結前
    聲明異議者，視為有前項之同意，此亦據同法159 條之5 規
    定甚明。查證人乙○○於警詢中之陳述，為被告以外之人於
    審判外之言詞陳述，卷附刑法第185 條之3 案件測試觀察紀
    錄表、道路交通事故現場圖、高雄市政府警察局舉發違反道
    路交通處理事件通知單、切結書各1 份，高雄市政府警察局
    交通大隊交通事故談話紀錄表、駕照、行照各2 份、均係被
    告丙○○以外之人於審判外之書面陳述，均屬於傳聞證據，
    惟檢察官及被告於本院審判程序均未對於上開證據爭執證據
    能力並同意引為證據，本院審酌上開言詞及書面陳述作成時
    之證據取得過程並無瑕疵，且與待證事實具有關連性等情況
    ，認為適當，應認依刑事訴訟法第159 條之5 第1 項之規定
    ，得為證據，而有證據能力。
  (二)現場照片5 張，係傳達照相當時現場情況，而透過照片傳達
    的情形與現場真實情形，在內容上的一致性，透過機械的正
    確性來加以保障。酒測值測試單則係測試器所產生之紀錄單
    ，為機械運轉之自動紀錄，並無人之陳述在內，均非供述證
    據，並無傳聞法則之適用，且於此亦別無證據證明上開證據
    有偽造、變造或違法取得之情形，自有證據能力。
二、實體部分：
  (一)本案上訴意旨略以：伊已坦承錯誤，希望以從事公益事業之
    方式，改判處罰金之刑度，以免影響伊身為高雄市三信合作
    社之理事資格云云。
  (二)上揭事實，業據被告於偵查及本院審理中坦承不諱，並有酒
    測值測試單、刑法第185 條之3 案件測試觀察紀錄表、道路
    交通事故現場圖、高雄市政府警察局舉發違反道路交通處理
    事件通知單各1 份，高雄市政府警察局交通大隊交通事故談
    話紀錄表2 份、現場照片5 張在卷可稽。而按刑法第185 條
    之3 規定服用酒類致不能安全駕駛動力交通工具而駕駛罪，
    係抽象危險犯，並不以發生具體危險為必要，至所謂酒醉狀
    態，只需一般評價程度達於對車輛駕駛行為失其必要之注意
    力或判斷力之虞即可，至實際上對駕駛行為是否發生具體危
    險，則並不重要，而服用酒類不能安全駕駛動力交通工具之
    認定，參考德國、美國之認定標準，對於酒精濃度吐氣已達
    每公升0.55毫克或血液濃度達百分之0.11以上，肇事率為一
    般正常人之10倍，應認為已達不能安全駕駛之標準（法務部
    88年5 月18日88年度法檢字第1669號函參照）。本件被告於
    警方對其施以酒測結果，發現其呼氣中酒精濃度為每公升1.
    07毫克（MG/L）等情，有酒精濃度測定值1 紙附卷可稽，且
    查獲後，被告劃定直線無法正常行走，顯然無法安全駕駛，
    查獲、測試或訊問過程，嫌疑人有語無倫次、含糊不清、意
    識模糊，注意力無法集中乙情，亦有刑法第185 條之3 案件
    測試觀察紀錄表1 紙在卷可參，足認被告確因酒醉而致使駕
    駛反應力欠佳，已達無法正常且安全駕駛動力交通工具之程
    度。是被告上揭服用酒類不能安全駕駛動力交通工具而駕駛
    之犯行，洵堪認定，應予依法論科。
  (三)核被告所為，係犯刑法第185 條之3 服用酒類不能安全駕駛
    動力交通工具而駕駛罪。又本案被告犯罪時間在96年4 月24
    日以前，合於中華民國96年罪犯減刑條例第3 條第1 項第15
    款之減刑規定，應減其宣告刑二分之一。原審以被告罪證明
    確，予以論罪科刑，固屬卓見，惟未及審酌依中華民國96年
    罪犯減刑條例予以減刑，容有未洽，被告上訴請求從輕量刑
    ，並改判處罰金之刑度，以免影響其於高雄市三信合作社之
    理事資格云云，雖無理由，仍應由本院予以撤銷改判。爰審
    酌被告前已有酒後駕車之公共危險行為，經本院以89年度雄
    交簡字第55號判處罰金2 萬元確定，有台灣高等法院被告前
    案紀錄表1 份在卷可稽，竟仍不知警惕，明知酒後駕車之危
    險性，既漠視自己安危，更罔顧公眾行之安全，於服用酒類
    ，酒後呼氣中酒精濃度達每公升1.07毫克，已處於不能安全
    駕駛動力交通工具之狀態，仍駕駛汽車上路，於他人之生命
    安全危害非輕，並肇致本次車禍事故，且尚未與被害人乙○
    ○和解，惟念及被告犯後尚能坦承犯行，態度尚可，並其犯
    罪動機、手段、目的等一切情狀，量處如主文所示之刑。又
    本案被告犯罪時間在96年4 月24日以前，合於中華民國96年
    罪犯減刑條例第3 條第1 項第15款之減刑規定，應減其宣告
    刑二分之一，並斟酌被告為高職畢業、家境小康等情，併諭
    知易科罰金之折算標準，以資儆懲。
據上論斷，應依刑事訴訟法第455 條之1 第1 項、第3 項、第36
9 條第1 項前段、第364 條、第299 條第1 項前段，刑法第185
條之3 、第41條第1 項前段，刑法施行法第1 條之1 ，中華民國
96年罪犯減刑條例第2 條第1 項第3 款、第7 條規定，判決如主
文。
本案經檢察官甲○○到庭執行職務。
中　　華　　民　　國　　96　　年　　7 　　月　　31　　日
                      交通法庭審判長法  官  黃惠玲
                                    法  官  黃苙荌
                                    法　官  郭宜芳
以上正本證明與原本無異。
如不服本判決應於收受本判決後10日內向本院提出上訴書狀，並
應敘述具體理由，如未敘述上訴理由者，應於上訴期間屆滿後20
日內補提理由書狀於本院（均須按他造當事人之人數附繕本）「
切勿逕送上級法院」。
中　　華　　民　　國　　96　　年　　7 　　月　　31　　日
                                    書記官  陳素徵
附錄本判決論罪科刑之法條全文：
刑法第185條之3：
服用毒品、麻醉藥品、酒類或其他相類之物，不能安全駕駛動力
交通工具而駕駛者，處 1 年以下有期徒刑、拘役或 3 萬元以下
罰金。
